【裁判字號】    89,訴,651
【裁判日期】    891207
【裁判案由】    違反台灣地區與大陸地區人民關係條例
【裁判全文】
臺灣屏東地方法院刑事判決                          八十九年度訴字第六五一號
    公  訴  人  臺灣屏東地方法院檢察署檢察官
    被      告  甲○○
右被告因違反臺灣地區與大陸地區人民關係條例案件，經檢察官提起公訴（八十九年
度偵字第五四九五號），本院判決如左：
    主  文
甲○○違反不得使大陸地區人民非法進入台灣地區之規定，處有期徒刑陸月。
    事  實
甲○○係屏東縣籍「正得滿」號漁船船長，明知中華民國船舶非經主管機關許可，不
得航行至大陸地區及不得使大陸地區人民非法進入臺灣地區，竟先於民國（下同）八
十九年七月十五日，駕駛該艘漁船，以新臺幣（下同）三萬元之代價，自屏東縣小琉
球白沙尾港報關出海，直航至大陸福建省惠安縣崇安鎮崇武港，載運康漢中等人進入
台灣地區，嗣為警查獲，並於八十九年七月二十四日經台灣澎湖地方法院判處罰金新
台幣十萬元。詎甲○○仍不知悔改，又另行起意，竟再受小琉球外海海上旅館不知名
船長之委託，以載運大陸籍漁工每人一千元之代價，於八十九年九月二十二日，自屏
東縣小琉球白沙尾港報關出海，直航至大陸福建省惠安縣崇安鎮崇武港，載運康漢中
、張和貴、李武順、陳明輝、楊進安、張才成、肖春景、張文海、楊志興、劉華安、
張文東、王國輝、楊國亮、陳順風、許建忠、張順福、楊丁義、房美洪、曾旺欽、王
坤藝、藍志通、楊遠達、楊良輝、鄭真平、曾明朗、鄭文發、莊藝平、楊達民、曾阿
宗、劉宗清、徐雲峰、楊國財等三十二名大陸籍漁工返臺，欲將上開大陸漁工安置於
屏東縣小琉球外海之海上旅館。嗣於八十九年九月二十四日上午十一時許，在台灣海
域之屏東縣小琉球北方約七浬處（北緯二十二度二十二分、東經一二０度十五分），
為海巡警艇查獲，而得知上情。案經行政院海岸巡防署海洋巡防總局第五海巡隊移送
臺灣屏東地方法院檢察署檢察官偵查起訴。
    理  由
一、訊據被告甲○○固對於前開時地，先受他人以每人一千元之代價，以其所有之上
    開漁船載運康漢中等三十二名大陸地區人民，原欲載至小琉球外海之海上旅館，
    惟於小琉球北方約七浬處（北緯二十二度二十二分、東經一二０度十五分）即為
    警查獲之事實均坦承不諱，惟辯稱其係於澎湖外海自他艘船舶上接運該三十二名
    大陸地區人民，並非將漁船直接駛入大陸崇武港載人等語。然查，被告確係將上
    述漁船直接駛至大陸地區福建省惠安縣崇安鎮崇武港外，並載運康漢中等三十二
    名大陸地區人民進入台灣地區之屏東縣小琉球北方約七浬處（北緯二十二度二十
    二分、東經一二０度十五分）之事實，已經大陸人民康漢中等三十二人於警訊中
    供述明確，互核一致，有其警訊筆錄為憑，而康漢中等三十二人均與被告素不相
    識，並無怨隙，亦經被告當庭陳明，衡情證人等當無設詞誣陷被告之必要，其詞
    應堪採信，此外並有警卷所附臨檢紀錄表、漁船進出港檢查表等在卷可稽，被告
    所辯，顯無可採，其犯行洵堪認定。
二、核被告甲○○所為，係違反台灣地區與大陸人民關係條例等十五條第一款、第二
    十八條第一項之規定，應依同法第七十九條第一項、第八十條第一項論罪科刑。
    所犯使大陸地區人民進入台灣地區與船舶未經許可航行至大陸地區二罪間，有方
    法結果之牽連關係，應從一重論以使大陸地區人民進入台灣地區罪處斷。爰審酌
    被告前於本年（八十九年）七月間甫因相同犯行為警查獲，並經法院判處罰金，
    此經被告當庭陳明，並有被告之前科表及台灣澎湖地方法院檢察署八十九年度偵
    字第三五七號聲請簡易判決處刑書及台灣澎湖地方法院八十九年度馬簡字第五七
    號判決在卷足稽，被告於前案甫經法院判刑，即再為相同之犯行，足見其毫無悔
    意、犯罪動機、目的、手段、非法載運大陸地區人民入境，將對台灣地區之治安
    、保防、衛生及社會秩序造成危害、所載運之大陸地區人民為三十二名、犯罪後
    僅坦承部分犯行之態度等一切情狀，量處如主文所示之刑。
據上論斷，依刑事訴訟法第二百九十九條第一項前段、臺灣地區與大陸地區人民關係
條例第七十九條第一項、第十五條第一款、第八十條第一項、第二十八條第一項，刑
法第十一條前段、第五十五條，判決如主文。
本案經檢察官薛水生到庭執行職務。
中      華      民      國      八十九      年    十二    月     七     日
                                      臺灣屏東地方法院刑事第二庭
                                          法  官   莊鎮遠
右正本證明與原本無異。
對於本判決如有不服應於收受送達後十日內向本院提出上訴書狀上訴於台灣高等法院
高雄分院並按他造當事人之人數附具繕本。
                                          書記官   吳光璵
中      華      民      國      八十九      年    十二    月     七     日
附錄本案論罪科刑法條全文
台灣地區與大陸地區人民關係條例第十五條第一款：
    一、使大陸地區人民非法進入臺灣地區。
台灣地區與大陸地區人民關係條例第二十八條第一項：
    第一項：中華民國船舶、航空器及其他運輸工具，非經主管機關許可，不得航行
    至大陸地區。
台灣地區與大陸地區人民關係條例第七十九條第一項：
    第一項：違反第十五條第一款規定者，處五年以下有期徒刑、拘役或科或併科新
    臺幣五十萬元以下罰金。
台灣地區與大陸地區人民關係條例第八十條第一項：
    第一項：中華民國船舶、航空器或其他運輸工具所有人、營運人或船長、機長、
    其他運輸工具駕駛人違反第二十八條第一項規定航行至大陸地區者，處三年以下
    有期徒刑、拘役或科或併科新臺幣一百萬元以上一千五百萬元以下罰金。但航行
    至大陸地區行為係出於船長或機長或其他運輸工具駕駛人自行決定者，處罰船長
    或機長或駕駛人。


司法院資訊處製作；財團法人民間司法改革基金會備份。
